【裁判字號】    97,抗,20
【裁判日期】    970310
【裁判案由】    聲請羈押
【裁判全文】
臺灣高等法院花蓮分院刑事裁定            97年度抗字第20號
抗  告  人
即  被  告  甲○○
                    現羈押於臺灣臺東看守所
選任辯護人  蕭芳芳 律師
上列抗告人即被告因檢察官聲請羈押案件，不服臺灣臺東地方法
院97年2月22日裁定（97年度聲羈字第16號），提起抗告，本院
裁定如下：
    主  文
原裁定撤銷。
    理  由
一、原法院以抗告人即被告（以下簡稱抗告人）甲○○經訊問後
    ，否認犯行，所言與卷內多位證人所述不符，本案尚有共犯
    及證人未到案說明，且抗告人所犯為公職人員選舉罷免法第
    99條第1項之罪，認有刑事訴訟法第101條第1項第2款有事實
    足認有勾串共犯或證人之虞，且有羈押必要，而依檢察官之
    聲請，裁定自97年 2月22日起准予羈押並禁止接見通信。
二、抗告意旨略以：抗告人是否有勾串共犯或證人之虞，須依事
    實加以認定，非謂有共犯及證人未到案說明，即謂抗告人有
    勾串共犯或證人之虞。被告為台東縣海端鄉鄉長，於96年10
    月 3日至屏東縣牡丹鄉辦理海端鄉外觀摩，當晚陪同敬酒者
    為牡丹鄉鄉長林杰溪，並非立委簡東明，有活動過程光碟、
    照片及簡東明競選海報可憑。另抗告人因罹有心臟病、高血
    壓、尿酸過高等疾病，遭羈押後有血便現象，經戒護就醫診
    斷結果為「胃潰瘍出血」，復因痛風及血壓高達 160以上而
    無法出院，請准予具保停止羈押等語。
三、經查：
（一）按被告經法官訊問後，認為犯罪嫌疑重大，而有刑事訴訟
      法第101條第1項所列各款情形之一，非予羈押，顯難進行
      追訴、審判或執行者，固得羈押之。惟羈押需被告犯罪嫌
      疑重大，此項實質要件之關鍵在於「嫌疑」重大，而非「
      犯罪」重大，係指有具體事由足以令人相信被告很可能涉
      嫌其被指控之犯罪。然原法院羈押之理由，並未敘明依何
      具體事由足以認定抗告人涉犯公職人員選舉罷免法第99條
      第1項之罪嫌重大，已有未洽。
（二）再按羈押之被告如有現罹疾病，恐因羈押而不能治療之情
      形，如經具保聲請停止羈押，不得率予駁回，刑事訴訟法
      第114條第3款定有明文。本件抗告人在原法院訊問時，已
      陳述人不太舒服，以前做過心導管手術等語；原法院亦准
      其攜帶心臟病、痛風、高血壓之藥劑入所，已顯見抗告人
      確罹有疾病。又依抗告人補提之緊急補充抗告理由狀所載
      ，抗告人遭羈押後有血便現象，現已戒護就醫等情是否屬
      實，亦宜由原法院就近切予查明，以定其應否許可停止羈
      押。
（三）綜合上情，抗告意旨指摘原裁定未當，非無理由，爰將原
      羈押之裁定撤銷，發回原法院另為適當之處理。
據上論結，應依刑事訴訟法第 413條，裁定如主文。
中    華    民    國    97    年     3    月    10    日
                        審判長法  官  何方興
                              法  官  林鳳珠
                              法  官  林德盛
以上正本證明與原本無異。
本件不得再抗告。
                              書記官  劉妙娘
中    華    民    國    97    年     3    月    10    日


司法院資訊處製作；財團法人民間司法改革基金會備份。
